【裁判字號】    91,交聲,1828
【裁判日期】    920115
【裁判案由】    違反道路交通管理處罰條例聲明異議
【裁判全文】
臺灣臺北地方法院交通事件裁定                  九十一年度交聲字第一八二八號
    異議人即
    受處分人  釗福交通有限公司  設臺北市○○路○段七五號七樓
    代 表 人  姚世南  住同右.
    代 理 人  鄭政彥  住臺北.
右列異議人即受處分人因違反道路交通管理處罰條例案件，對於臺北市交通事件裁決
所民國九十一年十一月十九日所為之處分（原處分案號：北市裁三字第車裁２２－Ｃ
00000000號），聲明異議，本院裁定如左：
    主    文
異議駁回。
    理    由
一、按汽車裝載貨物超過核定之總重量、總聯結重量者，處汽車所有人新臺幣（下同
    ）一萬元罰鍰，超載逾十公噸至二十公噸以下者，以總超載部分，每一公噸加罰
    二千元，未滿一公噸者以一公噸計，並記汽車違規紀錄一次，道路交通管理處罰
    條例第二十九條之二第一項、第三項定有明文。
二、本件異議人即受處分人釗福交通有限公司所有之車號ＴＪ－００５號營業貨運曳
    引車，於九十一年七月二十四日十七時二十五分許，裝載細砂，由廖天福駕駛行
    經臺北縣板橋市○○路，經過磅得知其裝載貨物後總重量為五十二公噸，超過該
    部汽車裝載貨物之核定總重量三十五公噸，超載十七公噸，乃為臺北縣政府警察
    局板橋交通分隊（下稱舉發機關）員警賴建吉以異議人所有該部車號汽車有違反
    前揭道路交通管理處罰條例第二十九條之二第一項、第三項規定之行為掣單舉發
    ，並將舉發通知單送達於異議人後，異議人於應到案日期前之九十一年八月十日
    提出申訴，經原處分機關請舉發單位調查結果，仍認受處分人所有前開車號汽車
    有前揭違規行為，原處分機關乃依前揭道路交通管理處罰條例第二十九條之二第
    一項、第三項規定，於九十一年十一月十九日裁處異議人罰鍰四萬四千元，並記
    汽車違規紀錄一次。
三、本件聲明異議意旨固不否認異議人所有前開車號汽車，於前揭時地經過磅結果，
    得知該部汽車其裝載貨物後總重量為五十二公噸，超過該部汽車裝載貨物之核定
    總重量三十五公噸等事實，惟矢口否認有任何違反道路交通管理處罰條例規定之
    行為，略辯稱：本車係領有砂石車標示牌，依警察機關取締違規砂石車注意事項
    之相關規定，本車只須查看相關證件無訛後即應予放行，交通部將重量罰延至九
    十三年六月一日，原領有砂石車標示牌之車輛所裝載物品未超高者，不必過磅云
    云。惟查：（一）異議人所有前開車號汽車於前述時地裝載貨物超過核定之總重
    量行駛之違規事實，有臺北縣政府警察局舉發違反道路交通管理事件通知單影本
    、地磅單影本一紙，及採證照片三幀附卷足憑，而異議人於舉發通知單上所載應
    到案日期內向原處分機關提出申訴，經原處分機關請舉發機關調查結果認定異議
    人所有前揭車號汽車違規屬實，亦有臺北縣政府警察局板橋分局九十一年九月三
    十日板警刑裁字第０９１００２８０９７號書函各一分在卷足證；（二）又異議
    意旨並未提出何等積極證據足以證明舉發機關之舉發有何虛偽、錯誤，自應認為
    交通警察掣單舉發違反道路交通管理處罰條例所列之違規事實，本質上為行政處
    分，係公務員基於職務上之權力，依法就特定之具體事件所為之具公法上效果之
    單方面行政行為，基於公務員為公法上行為具有公信力之原則，該行政行為當可
    被推定為真正，其據以依法處分之事實認定亦為正確無誤；（三）前揭警察機關
    取締違規砂石車注意事項中就「超載舉證方式」之規定，其意旨在於提供警察機
    關取締超載時攔查車輛及舉證方式之標準，而毋庸令眾多砂石車輛均一一過磅，
    但並非賦予砂石車輛只要載運貨物未超過攔板，即得任意載運貨物超過核定總重
    量之權利，況本件異議人所有前開車號汽車裝載細砂，確實已經過磅，本件舉發
    、裁罰，應無違誤。從而，異議人上開空言否認，堪難採信。本件事證已臻明確
    ，異議人之右揭違規行為堪以認定。
四、綜上所述，異議人所有前開車號汽車確有在前揭時地，裝載貨物超過核定之總重
    量行駛之違規行為，從而，原處分機關依前揭道路交通管理處罰條例第二十九條
    之二第一項、第三項規定，裁處異議人罰鍰四萬四千元，並記異議人所有前述車
    號汽車違規紀錄一次，核無違誤，本件異議為無理由，應予駁回。
五、據上論斷，應依道路交通案件處理辦法第十九條，裁定如主文。
中      華      民      國    九十二    年      一      月     十五     日
                                臺灣臺北地方法院交通法庭
                                    法  官  黃程暉
右正本證明與原本無異。
如不服本裁定，應於裁定送達後五日內向本院提出抗告狀。
                                    書記官  張華瓊
中      華      民      國    九十二    年      一      月     十七     日


司法院資訊處製作；財團法人民間司法改革基金會備份。
